【裁判字號】    97,重訴,368
【裁判日期】    970807
【裁判案由】    清償借款
【裁判全文】
臺灣臺北地方法院民事裁定             97年度重訴字第368號
原      告  第一商業銀行股份有限公司
法定代理人  乙○○
訴訟代理人  戊○○
            甲○○
被      告  醫邁實業股份有限公司
法定代理人  己○○
被      告  庚○○
            丙○○
上列當事人間清償借款事件，本院裁定如下：
    主  文
原告之訴及假執行之聲請均駁回。
訴訟費用由原告負擔。
    理  由
一、按除別有規定外，確定之終局判決就經裁判之訴訟標的，有
    既判力；又債務人對於支付命令未於法定期間合法提出異議
    者，支付命令與確定判決有同一之效力，民事訴訟法第400
    條第1 項、第521 條第1 項分別定有明文；又原告之訴，其
    起訴違背第253 條、第263 條第2 項之規定，或其訴訟標的
    為確定判決之效力所及者，法院應以裁定駁回之，同法第24
    9 條第1 項第7 款亦有明定。
二、本件原告起訴主張：被告醫邁實業股份有限公司（以下稱醫
    邁公司）於民國94年1 月21日、94年12月1 日邀同被告庚○○、丙○○及丁○○為連帶保證人，與原告簽立保證書及約
    定書，保證凡醫邁公司於現在包括過去所負現在尚未清償及
    將來對原告所負之借款、票據、墊款、損害賠償及其他債務
    ，以3,000 萬元、1,300 萬元為限額與醫邁公司連帶負全部
    清償責任。嗣醫邁公司於94年12月2 日起陸續向其借款5 筆
    合計1,200 萬元，約定如附表一所示借款日、到期日、利息
    ，並約定如未依約清償，逾期在6 個月以內，按上開利息10
    % ，逾期超過6 個月部分，則按上開利息20 %加計違約金，
    並喪失期限利益，債務視同全部到期。詎醫邁公司就上開借
    款均已屆期而未依為清償，履經催討，均未置理，共計尚欠
    本金1,095 萬元及如附表一所示利息、違約金，依約被告醫
    邁公司、丙○○、庚○○自應負連帶清償責任。爰依兩造間
    之消費借貸及連帶保證法律關係提起本件訴訟等語。並聲明
    ：1.被告醫邁公司、庚○○、丙○○應連帶給付原告600 萬
    元及如附表一編號1 、2 所示之利息、違約金。2.被告醫邁
    公司、丙○○另應連帶給付原告495 萬元及如附表一編號3
    、4 、5 所示之利息及違約金。3.願供擔保，請准宣告假執
    行。
三、經查：原告曾以96年度促字第4553號督促程序聲請本院核發
    支付命令，請求：1.債務人醫邁公司、庚○○、丙○○及丁○○連帶給付原告600 萬元及如附表一編號1 、2 所示之利
    息及違約金。2.債務人醫邁公司、丙○○及丁○○連帶給付
    原告495 萬元及如附表一編號3 、4 、5 所示之利息及違約
    金。該支付命令雖未合法送達丁○○，惟已合法送達被告醫
    邁公司、庚○○及丙○○，且渠等逾20日均未提出異議，此
    經本院調閱96年度促字第4553號民事聲請事件卷宗核閱無誤
    ，並經被告庚○○陳明在卷。是前開支付命令就被告3 人之
    部分業經確定而與確定判決有同一效力，基於一事不再理之
    原則，本院自不得再予審理。從而，原告再以同一借款及連
    帶保證關係對被告3 人提起本件訴訟，即與民事訴訟法第24
    9 條第1 項第7 款規定不符，且屬無法補正，自應予駁回。
四、依民事訴訟法第249 條第1 項第7 款、第95條、第78條，裁
    定如主文。
中    華    民    國    97    年    8     月    7     日
                  民事第一庭法  官  蔡和憲
以上正本係照原本作成。
如對本裁定抗告須於裁定送達後10日內向本院提出抗告狀，並繳
納抗告費新臺幣1,000 元。
中    華    民    國    97    年    8     月    7     日
                            書記官  巫玉媛


司法院資訊處製作；財團法人民間司法改革基金會備份。
